【裁判字號】    98,交聲,1381
【裁判日期】    980825
【裁判案由】    交管條例聲異
【裁判全文】
臺灣板橋地方法院刑事裁定            98年度交聲字第1381號
異  議  人  乙○○
上列異議人即受處分人因違反道路交通管理處罰條例案件，對於
臺北市交通事件裁決所蘆洲監理站於中華民國九十八年六月二日
所為之處分（原處分案號：北監蘆字第裁四六－Ｃ000000
00號），聲明異議，本院裁定如下：
    主     文
異議駁回。
    理     由
一、原處分機關處分意旨略以：異議人即受處分人乙○○所有之
    車牌號碼ＫＶＺ－九六二號重型機車，於九十八年二月二十
    二日十時零四分，於臺北縣三重市○○○路與安慶街，經臺
    北縣政府三重分局厚德派出所警員舉發「駕車行經有燈光號
    誌管制之交岔路口闖紅燈」之違規，原處分機關乃依違反道
    路交通管理處罰條例第五十三條第一項，裁處異議人罰鍰新
    臺幣（下同）三千六百元，並依同條第六十三條規定記違規
    點數三點。
二、異議人即受處分人異議意旨則略以：其並無如處分書所載之
    違規事實。且本件除警員之主觀認知外，並無其他證據得以
    佐證，為此聲明異議，請求撤銷原處分云云。
三、按汽車駕駛人，行經有燈光號誌管制之交岔路口闖紅燈者，
    處新臺幣（下同）一千八百元以上五千四百元以下罰鍰，並
    記違規點數三點，道路交通管理處罰條例第五十三條第一項
    、第六十三條第一項第三款分別定有明文。
四、經查：異議人對於其於前揭時間，騎乘上開車輛行經臺北縣
    三重市○○○路、安慶街口設有燈光號誌管制之交岔路口之
    事實，並不爭執，惟以前開情詞置辯。然證人即臺北縣政府
    警察局三重分局厚德派出所警員甲○○於本院調查時，以具
    結擔保其供述之真實性，證稱：九十八年二月二十二日十時
    四分許，其於正義北路二四五巷聯邦銀行那邊，也就是安慶
    街一帶執勤。異議人從正義北路穿越安慶街，她直接騎到我
    面前，當時是紅燈。其確定異議人是紅燈的時候闖越紅燈，
    其還有指給異議人看。異議人說他找停車位沒看到等語（見
    本院九十八年七月二十四日訊問筆錄第二頁至第三頁）。證
    人甲○○係臺北縣政府警察局三重分局厚德派出所之警員，
    平日職司犯罪偵查及道路交通管理、維護交通秩序之指揮稽
    查等工作，其與異議人間，素昧平生又無怨隙，殊無甘冒偽
    證罪責，故為不實舉發之理由存在；再者，考量交通違規行
    為又多屬迅速、稍縱即逝及不可回復等特性，舉發機關或原
    處分機關若能提出更多之法定證據方法，例如人證、書證、
    物證等證據資料以供司法審查之交通法庭加以判斷該交通違
    規行為之存否，自屬允當，惟若因前揭交通違規行為特性而
    無法提供更多相關之書證、物證時，則舉發員警於司法審查
    之訴訟程序上立於證人之地位而證述其當時親身目擊及見聞
    之交通違規行為經過，亦屬於法定證據方法之一之人證證述
    ，於法亦不有違，並不以提出採證照片為唯一之證據方法，
    至於舉發員警立於證人之地位所為之證述是否可採，此乃交
    通法庭依經驗及論理法則判斷其證明力為何而得否採擇之心
    證層次，斷不可以舉發員警作為證人之所述，因不可能反於
    其先前所為舉發而認均不可採，而全盤否定其立於證人地位
    所為之陳述。是異議人所辯，洵無可採，異議人確於前揭時
    、地騎車闖紅燈之違規事實，自堪認定。
五、綜上所述，本件異議人為機車駕駛人，行經有燈光號誌管制
    之交岔路口闖紅燈，原處分機關依道路交通管理處罰條例第
    五十三條第一項、第六十三條第一項第三款及違反道路交通
    管理事件統一裁罰基準及處理細則所訂之違反道路交通管理
    事件統一裁罰基準表之規定裁處罰鍰三千六百元，並記違規
    點數三點，核無違誤，本件異議人之異議為無理由，自應予
    以駁回。
六、據上論斷，應依道路交通案件處理辦法第十九條，裁定如主
    文。
中    華    民    國    98    年    8     月    25    日
                  交通法庭法  官  吳冠霆
上列正本證明與原本無異。
如不服本裁定，應於裁定送達後五日內敘明抗告理由，向本院提
出抗告狀。
                          書記官  周百川
中    華    民    國    98    年    8     月    28    日


司法院資訊處製作；財團法人民間司法改革基金會備份。
